臺灣士林地方法院刑事判決　　　　　　 100年度簡上字第68號
上　訴　人　臺灣士林地方法院檢察署檢察官
被　　　告　許綿綿
上列上訴人因被告詐欺案件，不服本院於中華民國100 年2 月25
日所為100 年度審簡字第130 號第一審刑事簡易判決（起訴案號
：臺灣士林地方法院檢察署99年度偵緝字第1101號），提起上訴
，本院管轄第二審之合議庭判決如下：
    主  文
上訴駁回。
    事實及理由
一、本案經本院審理結果，認第一審判決被告犯刑法第30條、第
    339 條第1 項之幫助詐欺取財罪，被告為幫助犯，應依刑法
    第30條第2 項之規定減輕其刑，因而判處拘役30日，並諭知
    如易科罰金以新臺幣（下同）1,000 元折算1 日，其認事、
    用法均無違誤，量刑亦無不當，應予維持，並引用第一審刑
    事簡易判決書記載之犯罪事實、證據及理由(如附件)。
二、檢察官上訴意旨略以：被告許綿綿未與被害人達成和解，賠
    償被害人之損失，且於偵查時猶否認犯罪，迄至審理時方承
    認罪行，另斟酌被告雖有精神疾病，惟對於本件犯行之認知
    究竟有何影響，未詳論，原審僅判處拘役30日實嫌輕縱，故
    提起本件上訴等語。
三、經查：
  (一)按量刑之輕重，係事實審法院得依職權自由裁量之事項，茍
    已斟酌刑法第57條各款所列情狀而未逾越法定刑度，則不得
    遽指為違法；又刑罰之量定屬法院自由裁量之職權行使，但
    仍應審酌刑法第57條所列各款事由及一切情狀，為酌量輕重
    之標準，並非漫無限制，在同一犯罪事實與情節，如別無其
    他加重或減輕之原因，下級法院量定之刑，亦無過重或失輕
    之不當情形，則上級法院對於下級法院之職權行使，原則上
    應予尊重（最高法院72年度台上字第6696號判例、85年度台
    上字第2446號判決意旨參照）。
  (二)被告許綿綿於原審調查及本院準備程序中，均就起訴之犯罪
    事實自白犯罪，復有原審判決所列證據可資佐證，足認被告
    係犯刑法第30條、第339 條第1 項之幫助詐欺取財罪。原審
    法院以被告罪證明確，審酌被告因應徵工作，一時失慮，而
    交付專屬個人理財使用之帳戶提款卡、密碼等予他人輾轉為
    不法使用，所為助長犯罪，實不足取，惟念其於審理時終能
    坦承犯行，犯後態度尚可，兼衡本件犯罪所生之損害，又被
    告自陳其患有精神上疾病等情( 有臺北市立聯合醫院松德院
    區診斷證明書影本1 紙附卷可稽) ，暨其品性、生活狀況及
    智識程度等一切情狀，援引刑事訴訟法第449 條第1 項、第
    3 項、第454 第2 項，刑法第339 條第1 項、第30條、第41
    條第1 項前段，刑法施行法第1 條之1 ，判處拘役30日，並
    諭知如易科罰金以1,000 元折算1 日，並說明公訴人具體求
    處有期徒刑5 月稍嫌過重。經核原審之量刑既在法定刑度內
    ，復已審酌刑法第57條所列科刑應審酌之一切情狀，其認事
    用法並無違誤，量刑亦無不當。上訴人雖以前揭上述意旨提
    起上訴，並無理由，應予駁回。
四、被告經合法傳喚，無正當理由不到庭，爰依刑事訴訟法第37
    1 條規定，不待其陳述，逕行判決。
據上論斷，應依刑事訴訟法第455 條之1 第1 項、第3 項、第36
8 條、第371 條、第373 條，判決如主文。
本案經檢察官江耀民到庭執行職務。
中    華    民    國   100    年    7     月    14    日
                  刑事第五庭審判長法  官  雷雯華
                                  法  官  徐文瑞
                                  法  官  楊秀枝
以上正本證明與原本無異。
本件不得上訴。
                                  書記官  劉易柔
中    華    民    國   100    年    7     月    14    日